<!DOCTYPE html PUBLIC "-//W3C//DTD XHTML 1.0 Transitional//EN" "http://www.w3.org/TR/xhtml1/DTD/xhtml1-transitional.dtd">
<html xmlns="http://www.w3.org/1999/xhtml">
<head>
	<meta http-equiv="Content-Type" content="text/html; charset=iso-8859-1" />
	<title>Ymmärrä suomea</title>
	<style type="text/css" media="all">@import "css/styles.css";</style>
	<script type="text/javascript" src="swfobject.js"></script>
</head>
<body class="font-medium">
	<div id="main-wrapper">
		<div id="topbar"></div>
		<div id="main-menu">
			<table cellspacing="0" cellpadding="0" border="0" class="add-links"><tr>
				<td class="item"><img class="raquo" src="i/raquo.gif" alt="" height="7" width="4" /><a href="/ymmarra/index.php?moduli=sanakirja">Sanakirja</a></td>
				<td class="item"><img class="raquo" src="i/raquo.gif" alt="" height="7" width="4" /><a href="/ymmarra/index.php?moduli=verbit">Verbiluettelo</a></td>
				<td class="item"><img class="raquo" src="i/raquo.gif" alt="" height="7" width="4" /><a href="/ymmarra/index.php?moduli=kielioppi">Kielioppi</a></td>
			</tr></table>
			<table cellspacing="0" cellpadding="0" border="0"><tr>
				<td class="item"><img class="raquo" src="i/raquo.gif" alt="" height="7" width="4" /><a href="/ymmarra/index.php">Etusivu</a></td>
				<td class="item"><img class="raquo" src="i/raquo.gif" alt="" height="7" width="4" /><a href="/ymmarra/index.php?moduli=tekstit">Lukutekstit</a></td>
			</tr></table>
		</div>
		<div id="content">
			<table cellspacing="0" cellpadding="0" border="0" id="content-wrapper"><tr>
				<td>
					<div id="left-menu">
												<div class="header-verb"><span>Verbit</span></div>
						<div class="menu">
								<div class="init"><a href="/ymmarra/index.php?moduli=verbit&kirjain=a">A</a></div>
								<div class="init"><a href="/ymmarra/index.php?moduli=verbit&kirjain=e">E</a></div>
								<div class="init"><a href="/ymmarra/index.php?moduli=verbit&kirjain=h">H</a></div>
								<div class="init"><a href="/ymmarra/index.php?moduli=verbit&kirjain=i">I</a></div>
								<div class="init"><a href="/ymmarra/index.php?moduli=verbit&kirjain=j">J</a></div>
								<div class="init"><a href="/ymmarra/index.php?moduli=verbit&kirjain=k">K</a></div>
								<div class="init"><a href="/ymmarra/index.php?moduli=verbit&kirjain=l">L</a></div>
								<div class="init"><a href="/ymmarra/index.php?moduli=verbit&kirjain=m">M</a></div>
								<div class="init"><a href="/ymmarra/index.php?moduli=verbit&kirjain=n">N</a></div>
								<div class="init"><a href="/ymmarra/index.php?moduli=verbit&kirjain=o">O</a></div>
								<div class="init"><a href="/ymmarra/index.php?moduli=verbit&kirjain=p">P</a></div>
								<div class="init"><a href="/ymmarra/index.php?moduli=verbit&kirjain=r">R</a></div>
								<div class="init"><a href="/ymmarra/index.php?moduli=verbit&kirjain=s">S</a></div>
								<div class="init"><a href="/ymmarra/index.php?moduli=verbit&kirjain=t">T</a></div>
								<div class="init"><a href="/ymmarra/index.php?moduli=verbit&kirjain=u">U</a></div>
								<div class="init"><a href="/ymmarra/index.php?moduli=verbit&kirjain=v">V</a></div>
								<div class="init"><a href="/ymmarra/index.php?moduli=verbit&kirjain=y">Y</a></div>
								<div class="init"><a href="/ymmarra/index.php?moduli=verbit&kirjain=Ä">Ä</a></div>
						</div>					</div>
				</td>
				<td>
					<div id="main-content">
						<div id="path">
							<a href=".">Etusivu</a> &gt; <a href="/ymmarra/index.php?moduli=verbit&kirjain=T">T</a>						</div>
													<h1>TEHDÄ</h1>
						<table cellspacing="0" cellpadding="0" border="0">
							<tr>
								<td colspan="2" style="padding-bottom:10px;"><strong>Aktiivin indikatiivi</strong></td>
							</tr>
							<tr>
								<td><pre>PREESENS                   
minä      teen             
sinä      teet             
hän       tekee            
me        teemme           
te        teette           
he        tekevät          

PASSIIVI
          tehdään          

IMPERFEKTI                 
         tein              
         teit              
         teki              
         teimme            
         teitte            
         tekivät           

PASSIIVI
         tehtiin           

PERFEKTI
olen     tehnyt            
olet     tehnyt            
on       tehnyt            
olemme   tehneet           
olette   tehneet           
ovat     tehneet           

PASSIIVI
on       tehty             

PLUSKVAMPERFEKTI
olin     tehnyt            
olit     tehnyt            
oli      tehnyt            
olimme   tehneet           
olitte   tehneet           
olivat   tehneet           

PASSIIVI
oli      tehty             
</pre></td>
								<td>&nbsp;&nbsp;&nbsp;</td>
								<td><pre>    KIELTOMUOTO
    en        tee
    et        tee
    ei        tee
    emme      tee
    ette      tee
    eivät     tee


    ei        tehdä 

   
    en        tehnyt
    et        tehnyt
    ei        tehnyt
    emme      tehneet
    ette      tehneet
    eivät     tehneet


    ei        tehty  


  en      ole tehnyt
  et      ole tehnyt
  ei      ole tehnyt
  emme    ole tehneet
  ette    ole tehneet
  eivät   ole tehneet


  ei      ole tehty  


  en    ollut  tehnyt
  et    ollut  tehnyt
  ei    ollut  tehnyt
  emme  olleet tehneet
  ette  olleet tehneet
  eivät olleet tehneet


  ei    ollut  tehty
</pre></td>
							</tr>
						</table>
						<table cellspacing="0" cellpadding="0" border="0">
							<tr>
								<td colspan="2" style="padding-bottom:10px;"><strong>Aktiivin konditionaali</strong></td>
							</tr>
							<tr>
								<td><pre>PREESENS
minä     tekisin           
sinä     tekisit           
hän      tekisi            
me       tekisimme         
te       tekisitte         
he       tekisivät         

PASSIIVI
         tehtäisiin        

PERFEKTI
olisin   tehnyt            
olisit   tehnyt            
olisi    tehnyt            
olisimme tehneet           
olisitte tehneet           
olisivat tehneet           

PASSIIVI
olisi    tehty             
</pre></td>
								<td>&nbsp;&nbsp;&nbsp;</td>
								<td><pre> 
  en          tekisi
  et          tekisi
  ei          tekisi
  emme        tekisi
  ette        tekisi
  eivät       tekisi


  ei          tehtäisi  


  en olisi    tehnyt
  et olisi    tehnyt
  ei olisi    tehnyt
  emme olisi  tehneet
  ette olisi  tehneet
  eivät olisi tehneet


  ei olisi    tehty
</pre></td>
							</tr>
						</table>
						<table cellspacing="0" cellpadding="0" border="0">
							<tr>
								<td colspan="2" style="padding-bottom:10px;"><strong>Aktiivin potentiaali</strong></td>
							</tr>
							<tr>
								<td><pre>PREESENS
minä     tehnen            
sinä     tehnet            
hän      tehnee            
me       tehnemme          
te       tehnette          
he       tehnevät          

PASSIIVI
         tehtäneen         

PERFEKTI
lienen   tehnyt            
lienet   tehnyt            
lienee   tehnyt            
lienemme tehneet           
lienette tehneet           
lienevät tehneet           

PASSIIVI
lienee   tehty             
</pre></td>
								<td>&nbsp;&nbsp;&nbsp;</td>
								<td><pre> 
  en          tehne
  et          tehne
  ei          tehne
  emme        tehne
  ette        tehne
  eivät       tehne


  ei          tehtäne  


  en    liene tehnyt
  et    liene tehnyt
  ei    liene tehnyt
  emme  liene tehneet
  ette  liene tehneet
  eivät liene tehneet


  ei    liene tehty
</pre></td>
							</tr>
						</table>
						<table cellspacing="0" cellpadding="0" border="0">
							<tr>
								<td colspan="2" style="padding-bottom:10px;"><strong>Aktiivin imperatiivi</strong></td>
							</tr>
							<tr>
								<td><pre>PREESENS

(sinä)   tee               
(hän)    tehköön           
(me)     tehkäämme         
(te)     tehkää            
(he)     tehkööt           

PASSIIVI
         tehtäköön         

PERFEKTI

ole      tehnyt            
olkoon   tehnyt            
olkaamme tehneet           
olkaa    tehneet           
olkoon   tehneet           

PASSIIVI

olkoon   tehty             
</pre></td>
								<td>&nbsp;&nbsp;&nbsp;</td>
								<td><pre> 

    älä         tee 
    älköön      tehkö
    älkäämme    tehkö
    älkää       tehkö 
    älkööt      tehkö


    älköön      tehtäkö  



   älä   ole      tehnyt
   älköön olko    tehnyt
   älkäämme olko  tehneet
   älkää  olko    tehneet
   älkööt olko    tehneet



   älköön olko   tehty
</pre></td>
							</tr>
						</table>
						<table cellspacing="0" cellpadding="0" border="0">
							<tr>
								<td colspan="2" style="padding-bottom:10px;"><strong>Verbin nominaalimuodot</strong></td>
							</tr>
							<tr>
								<td><pre>I INFINITIIVI              

Lyhyempi muoto:            
         tehdä             

Pitempi muoto:             
         tehdäkseni        
         tehdäksesi
         tehdäkseen
         tehdäksemme
         tehdäksenne
         tehdäkseen

III  INFINITIIVI           

inessiivi    tekemässä     
elatiivi     tekemästä     
illatiivi    tekemään      
adessiivi    tekemällä
abessiivi    tekemättä     
instruktiivi tekemän       
                           
Passiivi
instruktiivi tehtämän      
                           
                           
</pre></td>
								<td>&nbsp;&nbsp;&nbsp;</td>
								<td><pre>   II INFINITIIVI

   inessiivi    tehdessä 
   instruktiivi tehden 

   Passiivi
   inessiivi    tehtäessä  






   IV INFINITIIVI

   nominatiivi  tekeminen 
   partitiivi   tekemistä 
  

   I PARTISIIPPI 
   aktiivi      tekevä 
   passiivi     tehtävä  

   II PARTISIIPPI 
   aktiivi      tehnyt  
   passiivi     tehty
</pre></td>
							</tr>
						</table>

					</div>
				</td>
			</tr></table>		</div>
		<div id="footer"><a href="http://www.oph.fi/"><img src="i/oph_logo_ymmarrasuomea.gif" width="157" height="35" alt="OPH" /></a></div>
	</div>
</body>
</html>
